臺灣雲林地方法院刑事判決　　　　　　　　94年度訴字第57號
公　訴　人　臺灣雲林地方法院檢察署檢察官
被　　　告　乙○○　男　20歲.
　　　　　　　　　　　號
指定辯護人　本院公設辯護人　丙○○
上列被告因強盜等案件，經檢察官提起公訴（93年度偵字第4024
號），本院判決如下：
    主  文
乙○○意圖為自己不法之所有，於夜間侵入住宅，以強暴至使不
能抗拒，而取他人之物，處有期徒刑柒年。
    事實及理由
一、犯罪事實：
(一)、乙○○年紀甚輕，卻施用毒品成癮。其無工作，缺錢購毒，
    即意圖為自己不法之所有，於民國93年08月24日晚上11時40
    分許，至雲林縣麥寮鄉施厝村施厝224 號甲○○住處，徒手
    開啟該處所之後門，於夜間侵入甲○○之住宅，在甲○○住
    處房間內翻視財物，著手竊盜。於未得逞之際，甲○○之祖
    母發覺屋內有異，告知甲○○，於同晚11時55分許，甲○○
    於屋內發現乙○○之行蹤，見乙○○迎面跑來，驚嚇腿軟，
    跌坐地上，抱住乙○○右腿，乙○○當場變更竊盜之手段，
    基於傷害之犯意，於屋內徒手抓住甲○○之頭髮，拖拉甲○
    ○，並徒手壓制甲○○於地上，以強暴至使甲○○不能抗拒
    ，而在甲○○之房間內，以另一隻手強取甲○○持有置於床
    上之手機一支（廠牌：OKWAP 、型號：163）， 並致甲○○
    受有右前臂挫傷（8 公分×3 公分）、右膝挫傷（5 公分×
    3 公分）之傷害。乙○○強取該手機得手後，據為己有，並
    逃離現場。
(二)、案經甲○○告訴雲林縣警察局臺西分局報告臺灣雲林地方法
    院檢察署檢察官偵查起訴。
二、認定犯罪事實所憑之證據及理由：
(一)、告訴人甲○○於警詢、檢察官面前之指訴筆錄：證明於案發
    時地，告訴人經其祖母告知屋內有異狀，於屋內發現被告乙
    ○○後，被告徒手攻擊告訴人致其受傷，並強取告訴人持有
    之手機得逞之過程。
(二)、告訴人甲○○之驗傷診斷證明書：證明告訴人受被告攻擊而
    受傷之事實。
(三)、警方製作之現場圖：證明被告由該建物後門侵入，並在甲○
    ○房間內強取手機之相關位置。
(四)、警方拍攝之現場照片：證明被告所侵入之住宅後門、大門形
    狀、及告訴人住處房間內之擺設。
(五)、被告於本院準備程序及審判中對犯罪事實坦白承認，並供述
    其犯案之動機。
(六)、綜上，本件事證明確，被告犯行堪以認定，自應依法論科。
三、論罪科刑：
(一)、按「強盜與竊盜，僅係取得財物之手段不同，就圖得不法所
    有以非法方法取得他人財物而言，兩者並無差異，倘原以竊
    盜之犯意著手行竊，於財物未經入手之際，因被事主發覺，
    而當場施以強暴、脅迫，已至使不能抗拒，嗣後復強取他人
    之物，顯可認其圖為不法所有取得他人財物之犯意，仍相一
    貫，僅於中途變更竊盜手段為強取而已，其本質上已屬強盜
    行為，自應逕論以強盜罪。」最高法院93年度臺上字第1011
    號判決要旨可資參考。又「犯強盜罪因而傷害人者，除致人
    重傷或致人於死，刑法第346 條第3 項（即現行法第328 條
    第3 項）已有特別規定外，其傷害人而未達重傷以上之程度
    者，因傷害行為與強盜行為其間，實有牽連關係，依本院近
    來見解，應依刑法第74條（即現刑法第55條）後段，從一重
    處斷。」最高法院20年上字第13號判例要旨亦足供參照。
(二)、被告乙○○所為，係犯刑法第330 條第1 項、第328 條第1
    項之於夜間侵入住宅強盜罪、同法第277 條第1 項之傷害罪
    。被告傷害之目的意在強盜，是其所犯上開2 罪，有方法結
    果關係，為牽連犯，應從一重論以夜間侵入住宅強盜罪。
(三)、本院審酌：被告犯後於本院庭訊中坦白犯行，態度尚稱良好
    ，惟被告始終未賠償告訴人所受之損害，取得告訴人之諒解
    。就被告所供，其係因施用毒品成癮，缺錢購毒才犯案，由
    被告之犯罪動機可認被告品行不佳，又被告年紀尚輕，卻因
    施用毒品而心性懶散，失業，四處遊蕩，告訴人甲○○是被
    告國小、國中同屆畢業生，兩人認得彼此，但被告不顧情面
    ，仍選擇告訴人住處犯案，由此更足認被告品行惡劣。被告
    犯案之手段是於夜間侵入住宅徒手強盜，犯案時間甚短，犯
    罪所得之財物是手機1 支，價值約新臺幣6,000 元，其犯罪
    情節非重，犯罪所得之財物亦屬非鉅，惟告訴人與其祖母均
    因被告之行為受有相當大之驚嚇，至今仍無法釋懷。被告年
    紀甚輕，過重之刑度對被告而言，有礙被告回歸社會正常生
    活，及其他一切情狀，量處如主文所示之刑。至於辯護人為
    被告請求本院援引刑法第59條酌減被告之刑度，本院綜合被
    告犯罪之動機、情節、所生之危害、及犯後未能取得告訴人
    諒解等情狀，衡諸法定最低刑度，認本案尚無情輕法重之情
    形，尚無從適用刑法第59條酌減被告刑度，併此敘明。
四、應適用之法條：
(一)、刑事訴訟法第299條第1項前段。
(二)、刑法第330 條第1 項、第328 條第1 項、第277 條第1 項、
    第55條。
(三)、罰金罰鍰提高標準條例第1條前段。
中　　華　　民　　國　　94　　年　　6 　　月　　16　　日
                  刑事第一庭    審判長法  官  康樹正
                                      法  官  楊欣怡
                                      法  官  侯廷昌
以上正本證明與原本無異。
如不服本判決，應於判決送達後10日內，向本院提出上訴狀（須
附繕本）。
                                      書記官  馮善詮
中　　華　　民　　國　　94　　年　　6 　　月　　16　　日
附錄法條：
中華民國刑法第328條
意圖為自己或第3 人不法之所有，以強暴、脅迫、藥劑、催眠術
或他法，至使不能抗拒，而取他人之物或使其交付者，為強盜罪
，處五年以上有期徒刑。
以前項方法得財產上不法之利益或使第 3 人得之者，亦同。
犯強盜罪因而致人於死者，處死刑、無期徒刑或十年以上有期徒
刑；致重傷者，處無期徒刑或七年以上有期徒刑。
第 1 項及第 2 項之未遂犯罰之。
預備犯強盜罪者，處一年以下有期徒刑、拘役或三千元以下罰金
。
中華民國刑法第330條
犯強盜罪而有第321 條第1 項各款情形之一者，處七年以上有期
徒刑。
前項之未遂犯罰之。
